# 销售退回新旧准则差异

提问人：zhs7403 时间：2019-09-16 22:26:22
A 公司本年向 Y 公司销售一批存货，其中因部分存货存在质量问题，Y 公司要求退货，a 公司同意了退货要求，但 a 公司认为截至 12 月 31 日，该批退回的存货仍在 Y 公司仓库中未发出，因此该批存货的控制权未转移，故本期不能作为销售退回处理。请问新旧准则对于退回时点如何把握，是否存在差异?

回答人：chenyiwei
新旧准则下对此问题无原则性差异。如果截至期末该项已达成退货协议的货物仍在对方仓库中，因而其控制权（或所有权上的主要风险和报酬）尚未转移给本企业，则本企业不确认存货，而是确认应收退货成本和应付退货款，并对应收退货成本考虑收回货物的可能性和估计退回时的状态和可变现净值，合理估计应计提的减值准备。